【裁判字號】    98,上易,254
【裁判日期】    980527
【裁判案由】    竊盜
【裁判全文】
臺灣高等法院高雄分院刑事判決         98年度上易字第254號
上  訴  人  臺灣高雄地方法院檢察署檢察官
被      告  丙○○
                    現另案於台灣高雄監獄執行中
上列上訴人因被告竊盜案件，不服臺灣高雄地方法院97年度審易
字第2804號中華民國98年2月27日第一審判決（起訴案號：臺灣
高雄地方法院檢察署97年度偵字第24497 號），提起上訴，本院
判決如下：
    主  文
原判決撤銷。
丙○○犯竊盜罪，累犯，處有期徒刑月，如易科罰金，以新台
幣壹仟元折算壹日。
    事  實
一、丙○○前因毒品危害防制條案件，經原審法院以95年度訴字
    第2017號判決處有期徒刑8 月確定，甫於民國96年5 月16日
    縮刑期滿執行完畢，竟仍不知悔改，於97年5 月4 日下午1
    時34分許，意圖為自己不法之所有，騎乘機車尾隨乙○○，
    在高雄縣鳳山市○○路1 巷4 弄6 號前，利用乙○○停車彎
    身搬機車腳踏板上之榴蓮，未注意之際，徒手竊取乙○○所
    有放置於機車座墊之皮包《內有花蓮第一信用合作社鳳山分
    行，發票人為郭家良，面額為新台幣（下同）6783元，發票
    日為96年5 月7 日，票據號碼：R0000000號支票1 張》，隨
    即逃離現場。丙○○又於當日晚上前往甲○○所經營卡拉OK
    店內，以上開支票作為抵償其先前曾於店內所積欠甲○○5
    千6 百餘元之消費費用，嗣甲○○於97年5 月8 日持該支票
    往高雄市西甲郵局欲兌現，因該支票已經乙○○申報掛失而
    遭退票，始悉上情。
二、案由乙○○訴由高雄縣政府鳳山分局報請臺灣高雄地方法院
    檢察署檢察官偵查起訴。
    理  由
一、證據能力
    本件判決後述所引其他審判外之書面資料，檢察官、被告均
    知為審判外之書面資料，且均同意或無異議作為證據，本院
    審酌其取得之過程並無瑕疵，且與本案具有關連性，未見有
    何不適當之情形，是依刑事訴訟法第159條之5第2項之規定
    認均具有證據能力。
二、實體上之認定:
（一）訊據被告丙○○矢口否認有何竊盜之犯行，並辯稱：那張
      支票不是我偷的，是我在97年5 月6 日下午2 時許，在高
      雄縣海洋路上的7-11便利商店外的I C 卡公用電話旁撿到
      的，因我曾去甲○○的店內消費有欠款，所以我撿到支票
      之當日晚上就拿這支票給她抵債云云。
（二）然查：
   1、被告係於97年5月4日晚上前往甲○○所經營卡拉OK店內，
      以上開支票作為抵償其曾先前於店內所積欠5 千6 百餘元
      消費款之事實，業據證人甲○○證述在卷，並證稱: 我不
      知道該張票據丙○○是如何得來，他有告訴我該張票據是
      朋友給他的，3 天就會到期等語（警卷12頁）。又上開失
      竊之票據號碼GR0000000 號之支票（以花蓮第一信用合作
      社鳳山分為付款銀行、面額為6783元、發票日則為96年5
      月7 日）係由乙○○於97年5 月4 日下午1 時34分許，在
      高雄縣鳳山市○○路1 巷4 弄6 號前置在機車座墊上皮包
      內而遭人竊取之事實，業據證人乙○○證述在卷，並有當
      日現場監視器翻拍之照片數幀在卷可按，復比對證人甲○○證述: 取得該支票時被告曾告知尚有3 天到期等語，足
      見上開支票係被告於97年5 月4 日晚上交付甲○○之事實
      ，應可確認，故被告於本院雖辯稱: 是該支票是到期日前
      一日（即97年5 月6 日）撿到並交給甲○○云云，顯與事
      實不符，不足採信。又參諸被害人所有該紙支票係97年5
      月4 日下午1 時34分遭竊，業如前述。而被告又自承: 取
      得該紙支票（應為97年5 月4 日而非97年5 月6 日）大概
      是下午2 點多云云（本院卷37頁），足見被告自承取得該
      紙支票時間與被害人乙○○失竊該紙支票之時間，均係96
      年5 月4 日且其間相隔不到1 小時之事實，已甚明確。又
      被告復供稱: 撿到支票之當日（應為97年5 月4 日）晚上
      6 、7 時許，即專程拿該紙支票給甲○○等語（本院卷37
      頁），顯見該紙支票應係被告所竊，否則何有可能對其甫
      取得之支票未曾向票據交換所查證有無掛失之情事，隨即
      將之持用以抵債之理。
   2、另經警方調取案發附近監視畫面並擷取其中之畫面9 張，
      並發現當時係一名頭戴紅色全罩之安全帽與口罩並穿著紅
      色短袖上衣男子趁乙○○搬運機車腳踏板榴蓮之際，竊取
      其放置於機車坐墊上之皮包（皮包內則有該紙支票）之事
      實，業據員警鄭尊仁之證述在卷（偵卷21頁）。另觀諸錄
      影監視擷取畫面9 張，雖無法從畫面辨識行竊之者之面貌
      ，然該名行竊之人應為男子之事實，業據證人乙○○證述
      在卷（偵卷21頁），並有該翻拍之照片數幀在卷可按（偵
      卷24至25頁），核與被告性別相符，尚難遽以排除被告涉
      案之可能，且該支票遭竊取之時間既與被告供承取得支票
      之時間及使用支票之時間均相當接近（均為97年5 月4 日
      ），業如前述。行竊者短時間因己意或非己意而將竊得之
      財物轉落入第三者手上並持以行使之可能性亦屬不高。又
      按本件之竊盜行為係當被害人面前利用不注意之機會下手
      ，行徑大膽，顯見竊盜者需錢孔急，而所竊取之財物，其
      中之支票不但具有利用價值之物，且其體積小又便於隱藏
      或撕毀，行竊之人衡情當無在竊取之後又隨意丟棄之理，
      況其縱令加以丟棄，亦不致於棄置在一般來往頻繁路旁之
      公共電話旁之可能，故被告上開所辯顯與事理有違，無足
      採信。又觀諸監視器所擷取翻拍之畫面顯示行竊之男子與
      被告體形亦屬相近，而被告又無法合理明確說明該紙支票
      來源，足徵應該支票係被告其行竊無訛。又上開支票業經
      乙○○已掛失止付並由甲○○已於97年5 月8 日提示退票
      ，復有臺灣票據交換所高雄市分所97年5 月14日台票高字
      第0738號函暨附件（第0000000 號支票、退票理由單、票
      據掛失止付通知書、遺失票據申報書、票據提示人資料查
      報表影本、郵政國內匯款在卷可按（警卷14-21 頁），故
      本件被告竊盜事證已甚明確，犯行洵堪認定。
（三）核被告丙○○所係犯刑法第320 條第1 項竊盜罪，又其前
      因犯毒品危害防制條案件，經原審法院以95年度訴字第20
      17號判決處有期徒刑8 月確定，甫於96年5 月16日縮刑期
      滿執行完畢，此有臺灣高等法院被告全國前案查註紀錄表
      可按，其於5 年內再犯本件有期徒刑以上之罪，為累犯，
      依法應加重其刑。檢察官上訴意旨指摘原審為無罪判決不
      當，非無理由；原判決既有上開瑕疵，自應由本院予以撤
      銷改判。爰審酌被告丙○○年輕力盛，卻不思以己力正當
      謀生，反圖不勞而獲，任意竊取他人之財物，且心存僥倖
      ，犯後態度欠佳，未見悔意，量刑本不宜從輕，惟念及所
      竊得之財物（僅支票1 紙，面額6783元）不多，並斟酌其
      犯罪動機、目的、手段、所受之損害等一切情狀，爰量處
      有期徒刑3 月，並依其身分、教育程度（高職畢）及家經
      濟狀況等情，並諭知易科罰金之折算之標準。
據上論結，應依刑事訴訟法第369 條第1 項前段、第364 條、第
299 條第1 項前段，刑法第320 條第1 項、第47條、第41條第1
項前段，刑法施行法第1之1條第1項 ，判決如主文。
本案經檢察官姜麗儒到庭執行職務。
中    華    民    國    98    年    5     月    27    日
                  刑事第八庭    審判長法  官   洪兆隆
                                      法  官   郭玫利
                                      法  官   李政庭
以上正本證明與原本無異。
不得上訴。
中    華    民    國    98    年    5     月    27    日
                                      書記官   吳福連
附錄本件判決論罪科刑法條：
第320 條（普通竊盜罪、竊佔罪）
意圖為自己或第三人不法之所有，而竊取他人之動產者，為竊
盜罪，處五年以下有期徒刑、拘役或五百元以下罰金。
意圖為
自己或第三人不法之利益，而竊佔他人之不動產者，依前項之規
定處斷。
前二項之未遂犯罰之。


司法院資訊處製作；財團法人民間司法改革基金會備份。
